臺灣高等法院刑事裁定　　　　　　　　　　　　　　九十三年度毒抗字第四五九號
　　抗　告　人　甲○○
　　即　被　告
右抗告人因毒品危害防制條例案件，不服臺灣桃園地方法院九十三年度毒聲字第一一
九０號，民國九十三年八月三十一日裁定（聲請案號：臺灣桃園地方法院檢察署九十
三年度毒偵字第二五三二號），提起抗告，本院裁定如左：
    主  文
原裁定撤銷，發回臺灣桃園地方法院。
    理  由
一、原裁定以：被告甲○○於民國九十三年六月十一日經警採尿前二十六小時內及九
    十六小時內某時，分別在不詳處所，施用第一級毒品海洛因及第二級毒品安非他
    命，嗣於九十三年六月十一日十六時五十分許，在桃園縣楊梅鎮○○路九十八號
    十二樓查獲，所採集之尿液經送驗結果，呈現嗎啡及安非他命陽性反應，有昭信
    科技顧問股份有限公司濫用藥物陽性檢體檢驗報告書一份附卷可稽，並有海洛因
    一包（淨重一．七七公克）、已使用過注射針筒四支、殘留海洛因之塑膠夾鍊袋
    九個、削尖吸管四支、已使用過注射針筒一支、安非他命吸食器一組、削尖吸管
    二支、安非他命一包（毛重七．九公克）、電子磅秤一個扣案可證，被告施用毒
    品之犯行堪予認定，爰依毒品危害防制條例第二十條第一項及觀察勒戒處分執行
    條例第三條第一項規定，裁定將被告送勒戒處所觀察、勒戒。
二、抗告意旨略以：抗告人即被告甲○○於裁定所載案發日期係在敘豐企業股份有限
    公司上班（以下簡稱敘豐公司），有出勤紀錄可稽，並未做過裁定所指之事項，
    恐有人冒甲○○之名應訊，爰請撤銷原裁定，更為適當之裁定等語。
三、經查被告否認施用毒品行為，辯稱遭人冒名應訊，且冒名之人於九十三年六月十
    一日十六時五十分許，在桃園縣楊梅鎮○○路九十八號十二樓被警查獲時，其本
    人在敘豐公司上班等情，業據提出敘豐公司九十三年六月份之攷勤表影本附卷可
    稽，依攷勤表所載案發當日被告係上午七時五十分上班，十七時零九分下班，且
    核抗告狀中抗告人親筆簽名之字跡，與被查獲之被告於警訊及偵查中共計十四處
    之署名（見毒偵字卷第四頁至第七頁、第二十四頁至第二十六頁、第三十九頁）
    ，經以肉眼觀察，兩者運筆之方式、字型之大小均顯有差異。究竟被告所述被冒
    名應訊乙節是否屬實？原審未就查獲當時之警訊筆錄上之指紋鑑驗、比對，並傳
    喚被告及同被查獲之羊月華到庭指認，進一步詳予查明，即指被告有施用毒品之
    行為，容有未洽，抗告人提起抗告指摘原裁定不當，非無理由，應由本院將原裁
    定撤銷，發回原審法院詳予調查，另為適當之裁定。
五、據上論結，應依刑事訴訟法第四百十三條前段，裁定如主文。
中　　　華　　　民　　　國　　九十三　　年　　十一　　月　  　　九　　　日
                              臺灣高等法院刑事第十七庭
                                  審判長法  官  陳 正 雄
                                        法  官  許 錦 印
                                        法  官  杜 惠 錦
右正本證明與原本無異。
不得再抗告。
                                        書記官  楊 秋 鈴
中　　　華　　　民　　　國　　九十三　　年　　十一　　月        十一　　日
